【裁判字號】    89,易,3203
【裁判日期】    891027
【裁判案由】    傷害
【裁判全文】
臺灣板橋地方法院刑事判決                        八十九年度易字第三二三號
    公  訴  人  臺灣板橋地方法院檢察署檢察官
    被      告  乙○○
右列被告因傷害案件，經檢察官提起公訴（八十九年度偵字第一一八七四號），本院
判決如左：
    主  文
乙○○傷害人之身體，累犯，處拘役伍拾伍日，如易科罰金，以佰元折算壹日。
    事  實
一、乙○○前曾涉違反麻醉藥品管理條例、傷害等案件，最近一次係於民國八十五年
    間，因違反麻醉藥品管理條例案件，經本院判處有期徒刑五月確定，甫於八十六
    年五月八日以易科罰金執行完畢，猶不知悛悔，於八十九年二月十二日上午十一
    時五十分許，駕車進入位於臺北縣板橋市○○路六六號「三信大樓」地下室停車
    場之際，因停車及違規步行車道問題，與該大樓管理員甲○○發生口角爭執，竟
    因而心生不滿，即基於傷害犯意，徒手毆打甲○○，使甲○○受有臉部折裂傷二
    公分、右眼眶瘀傷、右結膜瘀血等傷害。
二、案經甲○○訴請臺灣板橋地方法院檢察署檢察官偵查起訴。
    理  由
一、被告乙○○於本院審理時經合法傳喚雖未到庭應訊，惟查：右揭事實，業據被告
    於偵查中坦承不諱，核與告訴人甲○○於指訴之情節相符，並有診斷證明書影本
    一紙附卷可稽，堪認被告確有前揭因停車及違規步行車道糾紛憤而傷害告訴人之
    情事，至被告於偵查中雖另供稱其與告訴人係互毆云云，然當時係被告先行出手
    毆打告訴人，告訴人始回手毆打被告等節，業據被告供明在卷，足見被告出手毆
    打告訴人之際，在客觀上並無何等「現在不法侵害」之情狀，其毆打告訴人亦非
    出於防衛自己權利所為，自難認其間有何「正當防衛」之情事，併此敘明。綜上
    所述，本件事證已臻明確，被告犯行洵堪認定。
二、核被告所為，係犯刑法第二百七十七條第一項之傷害罪；其曾於八十五年間，因
    違反麻醉藥品管理條例案件，經本院判處有期徒刑五月確定，甫於八十六年五月
    八日執行完畢，有臺灣高等法院檢察署刑案紀錄簡覆表一紙附卷可憑，其於五年
    內再犯本件有期徒刑以上之罪，為累犯，應依刑法第四十七條規定加重其刑。爰
    審酌被告偶遇細故糾紛，不思循理性途徑解決，反以暴力方式逞兇洩憤，非但使
    被害人無端承受身心傷害，對社會治安亦構成危害，復參酌其犯罪之手段、所生
    危害及犯罪後態度等一切情狀，量處如主文所示之刑，並諭知易科罰金之折算標
    準，以示懲戒。
三、被告經合法傳喚，無正當理由未於審理期日到庭，本院認本件係應科拘役之案件
    ，爰不待其陳述，逕行判決。
據上論斷，應依刑事訴訟法第二百九十九條第一項前段、第三百零六條，刑法第二百
七十七條第一項、第四十七條、第四十一條，罰金罰鍰提高標準條例第一條前段、第
二條，判決如主文。
本案經檢察官陳孟黎到庭執行職務
中      華      民      國      八十九      年     十     月    二十七  日
                                        臺灣板橋地方法院刑事第二庭
                                            法  官  王  屏  夏
右正本證明與原本無異。
如不服本判決，應於判決送達後十日內，向本院提出上訴狀。
                                            書記官  楊  璧  華
中      華      民      國      八十九      年     十     月    二十七  日
附錄本案論罪科刑法條全文：
刑法第二百七十七條第一項：
傷害人之身體或健康者，處三年以下有期徒刑，拘役或一千元以下罰金。
犯前項之罪，因而致人於死者，處無期徒或七年以上有期徒刑；致重傷者，處三年以
上十年以下有期徒刑。


司法院資訊處製作；財團法人民間司法改革基金會備份。
